

# Leonardo Cesar Farran

Cel: 3513647555 E-mail: leo.farran89@gmail.com GitHub: https://github.com/Lecodee

LinkedIn: https://www.linkedin.com/in/leonardo-cesar-farran-65b0391b9

## **Perfil**

Poseo conocimientos y experiencia en el desarrollo y maquetado de páginas web y su diseño responsivo a través de los lenguajes HTML y CSS, así como también desarrollo de aplicaciones de consola con .NET y Python. También he desarrollado programas de web scraping para la recolección de información. Soy una persona curiosa, siempre entusiasta de aprender. Me considero buen compañero de equipo y me gusta perseguir objetivos. Actualmente estoy capacitándome en desarrollo web, utilizando lenguajes de programación tales como: HTML, CSS, .NET 6.0, Python y la utilización de bases de datos relacionales como MySQL.

## **Experiencia**

## Operador de sala de control Refinería Del Centro S.A.

jun. 2017 - actualidad

Habilidades blandas: Pensamiento crítico, toma de decisiones, trabajo en equipo, escucha activa, manejo del tiempo, orientación a resultados.

Operador de SCADA. Control y ejecución de procesos a través de automatización. Predicción, análisis y solución de problemas en automatismos. Control y configuración de lazos P.I.D. Desarrollo de aplicaciones de consola en .NET, para cálculos rutinarios dentro del proceso productivo.

Ejecución de programas de producción para la fabricación de producto alimenticio.

#### Técnico electromecánico

#### Coop. Cocaproseco coop de provisión

jul. 2015 - mar. 2017

Habilidades blandas: Proactividad, comunicación asertiva, manejo del tiempo, perseverancia.

Mantenimiento preventivo y correctivo, tanto eléctrico como mecánico, en planta de lavado de cajones plásticos. Montaje de bombas eléctricas. Soldadura. Mantenimiento edilicio.

#### Representante de atención al cliente

#### Market Line S.A.

Dic. 2010 - jul. 2015

Habilidades blandas: empatía, orientación al cliente, escucha activa, manejo de conflictos.

Atención de primera instancia a clientes de telefonía celular mediante canales digitales y redes sociales.

## **Estudios**

Tecnicatura en Desarrollo web y aplicaciones móviles – ISPC Politécnico Córdoba – En curso

Curso .Net 6 Aplicaciones web - Polo tecnológico Mina Clavero - En curso

HTML/CSS - Udemy - abril 2022

Git/GitHub para programadores – LinkedIn – marzo 2022

**C/C++** - Udemy – julio 2021

Fundamentos y lógica de programación – Udemy – noviembre 2020